# JORGE RAMÓN GONZÁLEZ OZORNO

Sitio Web de Portafolio | GitHub | LinkedIn | Toluca, México

#### **PERFIL PERSONAL:**

Estudiante de ingeniería en tecnologías computacionales con conocimientos de desarrollo y diseño de software. Tengo experiencias de prácticas de desarrollo y me gusta el desarrollo web, la gestión de bases de datos y aprender nuevas tecnologías. (actualmente ReactJS y Django).

#### **RESUMEN DE HABILIDADES:**

Programación | Python | JavaScript | JQuery | C++ | PHP | Kotlin

Web y Bases de datos | HTML5 | CSS3 | SQL | Axios

Frameworks | Bootstrap

Tecnologías | Git | Postman | LaTeX | VS Code | PyCharm | Firebase | MySQL | Figma

Idiomas | Español (nativo) | Inglés (C1) | Francés (B1)

## **PROYECTOS:**

#### **TestFarma Mexico**

Interno de Desarrollo Android | Agosto, 2022- Octubre, 2022 GitHub

Diseño y desarrollo de una aplicación para TestFarma utilizando Android Studio. Se utilizó
Kotlin como lenguaje de programación principal. Se implementaron funciones de inicio de
sesión y almacenamiento de datos en la nube con Google Firebase.

## Grupo La Moderna

Interno de Desarrollo Web | Febrero, 2022 - Abril, 2022 GitHub

• Implementación de un sitio web profesional para Harinera Los Pirineos, la gestión de productos y la información de contacto se programaron utilizando HTML, CSS, JavaScript, PHP y SQL.

## **EXPERIENCIA PROFESIONAL:**

#### Daimler Truck México

Interno de Logística | Marzo, 2023 - Mayo, 2023

- Análisis de procesos del área de logística de materiales.
- Uso de SQL y Microsoft Report Builder para la construcción de reportes dinámicos basados en las necesidades de los analistas y expeditadores de materiales.

#### JA Pro Academy

Desarrollador Web Front-End | Julio, 2022 - Diciembre, 2022

- Código HTML, CSS, Javascript y JQuery para la implementación Front-End del sitio web.
- Manejo de datos con Axios, Data Tables, Chart.js, adición de PDFs con jsPDF y AutoTable.

## **EDUCACIÓN:**

## Aug 2020 - Jun 2024 | Tecnológico de Monterrey

- Licenciatura en Ciencias de la Computación y Tecnología: GPA: 4.0 (México: 98/100)
- Cursos Relevantes: Programación Orientada a Objetos C++, Desarrollo Web, Estructuras de Datos y Algoritmos, Algoritmos Avanzados, Fundamentos de Ciberseguridad, Programación Android, Planeación de Requerimientos de Software, Administración de Proyectos.

#### **OTRAS ACTIVIDADES:**

Mentoring| Trabajé como tutor de matemáticas/inglés para JANN y PEPSec por 3 años.Student Groups| Club de programación competitiva | Club de ciberseguridad ITESM Toluca.Sports| Capitán del equipo de basquetbol 2013-2018 | Tenis | Pesas | Crossfit

Other Interests | Tocar la guitarra | Pasear a mi perro | Jugar videojuegos

## **JORGE RAMON GONZALEZ OZORNO**

Portfolio Website | GitHub | LinkedIn | Toluca, México

#### **CAREER SUMMARY:**

Computer science and technology student with knowledge of software development and design. I have development internship experiences and I like web development, database management and learning new technologies (currently learning ReactJS and Django).

## **SKILLS:**

**Programming** | Python | JavaScript | JQuery | C++ | PHP | TypeScript | Kotlin

Web & Database | HTML5 | CSS3 | SQL | Axios

Frameworks | Bootstrap

**Tech** | Git | Postman | LaTeX | VS Code | PyCharm | Firebase | MySQL | Figma

Language | Spanish (native) | English (C1) | French (B1)

## **PROJECTS:**

#### TestFarma Mexico

Android Developer Intern | August, 2022- October, 2022 GitHub

Design and development of an application for TestFarma using Android Studio. Kotlin were
used as the main programming language. Login functions were implemented, and data
storage in the cloud with Google Firebase.

#### Grupo La Moderna

Web Developer Intern | February, 2022 - April, 2022 GitHub

• Implementation of a professional website for Harinera Los Pirineos, product management and contact information was programmed using HTML, CSS, JavaScript, PHP and SQL.

#### PROFESSIONAL EXPERIENCE:

## **Daimler Truck Mexico**

Logistics Intern | March, 2023 - May, 2023

- Process analysis of the materials logistics area.
- Use of SQL and Microsoft Report Builder for the construction of dynamic reports based on the needs of materials analysts and expeditors.

#### JA Pro Academy

Front-End Web Developer | July, 2022 - December, 2022

- HTML, CSS, Javascript and JQuery code for the Front-End implementation of the website.
- Handling of data with Axios, Data Tables, Chart.js, adding PDFs with jsPDF and AutoTable.

## **EDUCATION:**

## Aug 2020 - Jun 2024 | Tecnológico de Monterrey

- Bachelor of Science in Computer Science and Technology: GPA: 4.0 (México: 98/100)
- Relevant Coursework: C++ Object Oriented Programming, Web Development, Data Structures & Algorithms, Advanced Algorithms, Cybersecurity Essentials, Android Programming.

#### **OTHER ACTIVITIES:**

Mentoring| I worked as a math/English tutor for JANN and PEPSec for 3 years.Student Groups| ITESM Tol Competitive Programming Club | ITESM Tol Cybersecurity ClubSports| Basketball team captain 2013-2018 | Tennis | Weightlifting | Crossfit

Other Interests | Playing guitar | Walking my dog | Playing videogames